臺灣彰化地方法院彰化簡易庭民事裁定
111年度彰簡調字第169號
原       告  杜娟華  
上列原告與被告姚建宇間請求返還費用等事件，本院裁定如下：
 
    主  文
原告應於本裁定送達後十日內，具狀陳報「Cloudways主機與網
址的授權帳號密碼」之訴訟標的價額，並按訴訟標的價額補繳裁
判費，逾期不補正，即駁回其訴。
    理  由
一、按因財產權而起訴，應依民事訴訟法第77條之13規定繳納裁
    判費，此為法定必備之程式。復按訴訟標的之價額，由法院
    核定；核定訴訟標的之價額，以起訴時之交易價額為準；無
    交易價額者，以原告就訴訟標的所有之利益為準；以一訴主
    張數項標的者，其價額合併計算之。但所主張之數項標的互
    相競合或應為選擇者，其訴訟標的價額，應依其中價額最高
    者定之，民事訴訟法第77條之1第1項、第2項、第77條之2第
    1項分別定有明文。所謂起訴時之交易價額，係指起訴時之
    市價而言（最高法院107年度台抗字第653號、104年度台抗
    字第384號裁定意旨參照）。又按原告之訴，有起訴不合程
    式或不備其他要件者，法院應以裁定駁回之。但其情形可以
    補正者，審判長應定期間先命補正，民事訴訟法第249條第1
    項第6款及但書亦有明定。
二、經查，本件原告擴張起訴請求為：（一）被告應給付原告新
    臺幣（下同）179,200元。（二）被告應提供原告購買Cloud
    ways主機與網址的授權帳號密碼。乃以一訴主張數項訴訟標
    的，依民事訴訟法第77條之2第1項前段規定，其價額應合併
    計算。然原告未於訴狀載明「Cloudways主機與網址的授權
    帳號密碼」之訴訟標的價額或原告因本件訴訟可獲得之利益
    為若干，且依卷內資料亦難以估算，使本院無從核定訴訟標
    的價額，以裁定命其補繳裁判費。茲限原告於本裁定送達後
    10日內，提出「Cloudways主機與網址的授權帳號密碼」之
    訴訟標的價額（即原告如獲勝訴判決所得受之客觀上利益數
    額），並加計起訴狀訴之聲明第一項請求應給付179,200元
    後，依民事訴訟法第77條之13規定繳納第一審應徵之裁判費
    。（須扣除已繳之裁判費1,000元）。原告如不能查報上開
    價額，依民事訴訟法第77條之12規定，該部分訴訟標的價額
    將核定為165萬元，附此敘明。 
三、爰依民事訴訟法第249條第1項但書之規定，限期命原告補正
    上列事項詳如主文所示，如逾期不補正，即駁回其起訴，特
    此裁定。
中　　華　　民　　國　　111 　年　　5 　　月　　12　　日
                  臺灣彰化地方法院彰化簡易庭
                      法　官　李欣恩　
以上正本係照原本作成。　　　　　　　　　　　　
本裁定不得抗告。 
中　　華　　民　　國　　111 　年　　5 　　月　　13　　日
                      書記官  顏麗芸